# 请教《计学撮要》中关于受托开发软件的核算

提问人：快枪 时间：2014-03-29 23:40:28
是的，所以不太明白为什么会有“由于母公司的的营业成本已经与子公司的营业收入相抵销”的说法，而且再半将子公司开发软件的成本从营业成本调整到研发支出中，似乎确实存在重复调整子公司营业成本。

回答人：chenyiwei
可能书中有些笔误，感谢指出。应该是如你所理解，子公司的营业收入、营业成本相抵销，母公司账面上已开发完成的无形资产的成本调整为以子公司实际发生的成本计量。

提问人：zhs7403 时间：2014-03-30 09:57:16
陈老师,按照实体理论，是否还需要考虑一笔少数股东权益和损益的抵消?

回答人：chenyiwei
如果B不是A的全资子公司，则需要考虑将抵销的影响分配给少数股权。